Inventaris van het archief van de familie Van Hoorn; Familie Van Riebeeck, 1595-1780
Nationaal Archief, Den Haag
Collectie Van Hoorn-Van Riebeeck
Riebeeck, van
1595-1780
1175
65 inventarisnummers.
Normale geschreven en gedrukte teksten. De Nederlandstalige stukken van vóór ca. 1700 zijn geschreven in het gotische cursiefschrift, met name in de oud-Hollandse klerkencursief.
Nationaal Archief, Den Haag
China, Speciaal Ambassadeur; Gouverneur-Generaal van Indië; Hoorn, Van; Riebeeck, Van
Bevat ambtelijke stukken van Johan van Hoorn, gouverneur-generaal van Ned. Indië 1704-1709 en van Abraham van Riebeeck, schoonvader van Van Hoorn en gouverneur-generaal 1709-1713
Archiefvorming
Geschiedenis van de archiefvormer
Stamboom
---
1.10
Aanwijzingen voor de gebruiker
Openbaarheidsbeperkingen
Volledig openbaar.
Materiële beperkingen
Aanvraaginstructie
Openbare archiefstukken kunnen online worden aangevraagd en gereserveerd. U kunt dit ook via de terminals in de studiezaal van het Nationaal Archief doen. Om te kunnen reserveren dient u de volgende stappen te volgen:
U maakt een profiel aan op www.gahetna.nl, en logt vervolgens in
Via de archiefinventaris (alleen de beschrijvingen met rode nummers) selecteert u het gewenste archiefstuk door op de knop 'Reserveren' te klikken
In het volgende scherm geeft u aan op welke dag u het archiefstuk wilt inzien
Indien u zich bevindt in de studiezaal en een tafelnummer heeft ontvangen kunt u dit nummer vermelden. Als u geen tafelnummer heeft kunt u tafelnummer 777 laten staan
Vervolgens bevestigt u uw reservering door deze te versturen.
Verwant materiaal
Beschikbaarheid van kopieën
Beschrijving van de series en archiefbestanddelen
- Algemeen
  - Verschillende stukken betreffende leden der familiën Van Hoorn en Van Riebeek, 17de en 18de eeuw; 1
    Geschenk Van Swinderen, 1884
- Pieter van Hoorn
  - Acte van benoeming tot Raad Extraordinaris van Indië, van Pieter van Hoorn, door de bewindhebbers der VOC, 1663 april 7; 2; Eén charter met opgedrukt zegel
  - Dagregister gehouden op de reis van patria naar Oost-Indië met het schip Alphen door Pieter van Hoorn, 1663 april 13 - 1663 november 13; 3
  - Acte van benoeming door den G.G. Joan Maetsuyker, aan de Raad van Indië, van Pieter van Hoorn tot Speciaal Ambassadeur bij den koning van China, 1600; 4; Eén charter met opgedrukt zegel
  - Dagregister van Pieter van Hoorn van zijn ambassade naar China, 1666 - 1668; 5; 1 deel
    Verzameling van Lynden, 1882
  - "Consideratiën op de waarde van het goudt en silver" in Indië van P. van Hoorn, 1666; 6
    Geschenk Gevers Deynoot, 1879
- Johan van Hoorn
  - Brieven van Govert Cnoll aan den G.G., Joan van Hoorn en de Raden van Indië, 1706 - 1709; 7
  - Copie-consideratiën van den G.G. Johan van Hoorn over de specerijen, 1709 juni 30; 8
  - "Extracten en copijen van brieven rakende de specerijhandel". Met inhoudstafel, 1685 - 1705; 9
  - Dagregister gehouden op de reis van Batavia naar patria door den oud-gouverneur-generaal Joan van Hoorn met het schip Sandenburg, 1709 october 30 - 1711 juli 16; 10
  - Verzameling stukken betreffende bestuur en bedrijf der O.I.C. in Indië tot 1709, aangelegd door Johan van Hoorn, 11; 1 pak
  - Stukken betreffende Oost-Indische Compagnies zaken, uit den tijd van den Gouverneur-generaal Johan van Hoorn, 12; 1 omslag
    Van den archivaris in de provincie Utrecht, 23 januari 1887
- Lambert van Riebeek
  - Brief van de Universiteit van Leiden, waarbij Lambertus van Riebeek ** tot doctor in de ** Rechten, 1673 maart 25; 13; 1 charter
    Met dorsale aanteekeningen d.d. 25 januari en 25 juli 1675, waaruit blijkt dat Lambertus van Riebeek de ** als advocaat heeft afgelegd voor de Hooge Raad van Holland en Zeeland en voor het Hof van Holland
  - Acte van *** voor Lambertus en Abraham van Riebeek, verleend door de Staten van Holland, Zeeland en Westfriesland, 1676 juli 8; 14; 1 charter
- Abraham van Riebeek
  - Aantekeningen van abraham van Riebeeck (?) betreffende zijn verblijf aan de Kaap (17 november- 9 december 1676), gedurende zijn reis naar Indië met het schip de Vrijheid, 15
  - Journalen van verscheiden landtochten, gedaan door Abraham van Riebeeck, 1703 - 1713; 16; 1 deel
    Eigenhandig geschreven door Van Riebeeck
    Verzameling Van Lynden, 1882. Van den Rijksarchivaris in Utrecht
  - Dagregister gehouden op een reis van Batavia uit in de omstreken door den G.G. Abr. van Riebeek, juni 11 - 1709 juli 3; 17
  - Acte van benoeming tot Gouverneur Generaal van V.O. * voor Abraham van Riebeeck, als opvolger van Joan van Hoorn, 1709 october 30; 18; Eén charter met opgedrukt zegel
  - Verzameling van brieven, aan den G.G. Abr. van Riebeek geschreven door den oud-gouverneur-generaal Joan van Hoorn en zijn echtgenote J.M. van Riebeek op hun terugreis van Batavia naar patria, en minuut-brieven van van Riebeek aan van Hoorn en echtgenote, resp. 1709 nov. 1 - 1711 jan. 11 en 1709 oct. 31 - 1711 febr. 16; 19
  - Extracten uit het dagregister van Batavia betr. het overlijden en de begravenis van den G.G. Abr. van Riebeek en zijn weduwe Elisabeth van Oosten, 1713 nov. 17 - 1714 mei 20; 20
- Johannes van Riebeek
  - Acte van naturalisatie verleend door de Staten van Holland, Zeeland en West Friesland aan Johannes van Riebeek, geboren te Batavia, ** woonachtig in Delft, 1720 september 13; 21; 1 charter
- Mr. Gerrit Cornelis van Riebeek
  - Aantekeningen rakend het leven van J. van Riebeeck, gemaakt door desselfs oudste nagelaten zoon Gerrit Cornelis van Riebeeck., 18e eeuw; 22; 1 omslag
    Met stamboom en getekende wapens.
  - Bul, uitgegeven door de Leidsche Universiteit, waarbij Gerrit Cornelis van Riebeek wordt verklaard tot doctor in de beide Rechten, 1742 september 10; 23; 1 charter
  - Acte van benoeming van ** Gerrit Cornelis van Riebeek tot secretaris der stad Delft, 1748 mei 20; 24; 1 charter
  - Extract uit het zesde memoriaal van Burgemeesters van Delft, waarbij de secretaris ** G.C. van Riebeek een geschenk van 500 gulden ontvangt voor een door hem in het net geschreven memoriaal, 1749; 25; 1 stuk
- Mr. François Diederik van Riebeek
  - Bul, verleend door de Universiteit te Leiden aan François Diederik van Riebeek, waarbij deze verklaard wordt tot doctor in de beide Rechten, 1742 november 2; 26; 1 charter
- Mr. François Leydecker
  - Acte van benoeming van dhr. François Leidecker de Jonge tot Drossaart ? en Baljuw van St. Maartensdijk en **penisse, door Prins Willem III, 1685 januari 25; 27; 1 charter
    Beschadigd, handtekening van Prins Willem III ontbreekt
  - Acte van benoeming van dhr. François Leydecker de Jonge tot Schout van Scherpenisse ?, door Prins Willem III, 1685 januari 25; 28; 1 charter
    Beschadigd
- Dr. Dirk Willem Leydecker
  - Drie fragmenten van de bul, verleend door de Leidsche Universiteit waarbij Theodorius** Guilieluus Leydecker (de Jonge) verklaard wordt tot doctor in de beide Rechten, 29
- Verzamelde stukken
  - Aantekeningen (waarschijnlijk ontleend aan P. van **am's beschrijvinge der O.I.C.) van "verscheyden essentieële zaken concernerende de O.I.C. beginnende **an den jaren 1595", 30
  - Lijst van de Gouverneurs-generaal, 1610 - 1713; 31
  - Staat van retouren, overwinsten in Indië, de afgiften, 1640 - 1702; 32
  - Staat van de naar Indië verzonden schepen, manschappen en contanten, de uitrustingskosten der gedane equipage in Nederland, 1640 - 1702; 33
  - Staat van de reële effecten in Indië, de effecten in Nederland en de penningen a deposito, 1640 - 1702; 34
  - Afschrift der instructie voor Gouverneur-generaalen Raden van Indië van 1650 april 26, gewaarmerkt te Batavia in 1691, 35; 1 stuk
  - Aantekenigen uit de rapporten wegens het punt der menage, opgesteld voor de Hoge regering van Indië en lopend over 1665-1674, 36; 1 band
  - Copie-resolutien van Gouverneur-Generaal en Raden, 1672 januari 6 - 1683 december 31; 37; 1 deel
    Verzameling van Lynden, 1882. Van den Rijkarchivaris in Utrecht
  - Afschriften van stukken betreffende Ceylonse zaken over 1676-1696, 38; 1 band
  - Afschriften van stukken uit het archief der Hoge Regering van Indië over 1685-1689, 39; 1 band
    Met tafel
  - Marginalen "Korte aantekeningen of op den brief der XVII aan G.G. en Raden van 16 november 1687 (fragment), opgesteld doord den G.G. J. Camphuys, 40
  - Register van stukken betreffende het compagniesbedrijf in Indië tot 1702, aangelegd in 1695, 41; 1 deel
    Met alfabetischen index
  - "Speculatien over de Philippinse eylanden", c. 1705, gedurende de Spaanse Successie-oorlog; 42
  - Concept "cosideratien over den grooten ommeslagh van de Compagnie in India en desselfs swaere dearomtrent dragende lasten", c. 1702; 43
  - "Diverse aantekeningen, relasen, rapporten, berigten etc. wegens verscheyde vreemde en verwonderenswaardige voorvallen op diverse plaatsen in India in de jaaren 1705, 1706 en 1707, meest gebeurd ontrent de Engelse en andere vreemde Europese en inlandse natien". Met inhoudstafel, 44
  - Translaat-testament van den grootmogol Aurengzeb. 1707 februari 24. Met translaat-verhaal van den slag en het verder voorgevallene tusschen de legers der twee Hindostansche prinsen Sjah Arem en Assem Tarra?, beginnende 2 mei 1707, 45
  - Afschriften van en extracten uit de generale missiven van Gouverneur-Generaal en Raden aan Heren XVII over 1707 november 1708 maart, 46; 1 band
  - Dagverhaal van een reis door den onderkoopman Willem van Putten van de Kaap naar het warme water over den berg van Hottentots Holland, 1710 (?); 47
    Fol. 3V: gefacsimileerd in
    Grote Atlas van de Oost-Indische Compagnie deel VII p. 408
  - Dagverhaal van een reis van de Kaap naar het warme water over den berg van Hottentots Holland, gedaan door Govert Cnoll en den burger Jacob Dumee, 1710; 48
    Fol. 2V: gefacsimileerd in
    Fol. 7: gefacsimileerd in
    Grote Atlas van de Oost-Indische Compagnie deel V p. 296
  - Extracten uit de generale missiven van heren XVII aan Gouverneur-generaal en Raden over 1710 september- 1711 november, 49; 1 omslag
  - Afschriften der brieven van Gouverneur-generaal en Raden naar Tangerang over 1711 augustus-1712 augustus, 50; 1 band
  - Gedicht op den Chineezenmoord te Batavia in 1740., 51; 1 stuk
    Van den archivaris in de provincie Utrecht, 28 januari 1887.
    Wellicht van Willem van Haren, zie aanwinst 1965 1e afdeling (papieren mr. C.Ph.C.E. Steinmetz, Koninlijk Instituut voor de Tropen).
  - ** van stukken betreffende de "so befaamde peperhistorische ** wijlen Jacob Cool, 1747-1757. Met andere stukken ** dezelfde zaak, 1757, 1747 - 1757 en 1757; 52
  - Aanteekeningen betreffende de besognes met de Admiraliteit over de O.I.C. te Embden. 1750. Met copie-brief van den graaf van Degenfeld Schonburg over de commercie-compagnie te Triëst. 1776, 1750 en 1776; 53
  - "Korte inhoud van de bedenkingen over Macasser, e daarop gemaakte tegenwerpingen, wederleggingen etc., c. 1763; 54
  - "Kort detail nopens de tekortkoming van het overleden opperhoofd te Poulo Cninco Oudenstein Elias", c. 1763; 55
  - Memorie over den suikerhandel der O.I. C., c. 1764; 56
  - Stukken betreffende den oorlog op Ceylon, 1764 - 1765; 57
  - Memorie van de classis Schieland aan de kamer Rotterdam over het gebrek aan predikanten in Indië en de middelen tot verbetering, 1773; 58
  - "Beoordeling van het antwoord, hetwelk de E. Kerkenraad te Batavia gegeeven heeft op de vraag van de hooge Indiasche Regering, of en in hoeverre die middelen te Oost-Indië uitvoerlijk zijn, welke in de prijsverhandelingen betreffende de bevestiging en voortplanting van den Christelijke godsdienst in de colonien van den Staat zijn voorgestelt, door een ongenoemd kerkeraadslid te Batavia opgesteld en toegezonden aan een ongenoemde correspondent in Nederland". Met bijlagen, 1778 februari 5; 59; 1 omslag
    De bijlagen zijn gemerkt: No. 4,5,6,7
    Van den archivaris in de provincie Utrecht 28 januari 1887
  - "Papieren rakende de onlusten aan de Kaap de Goede Hoop", 1778 - 1780; 60
  - "Papieren rakende de differenten tusschen de regering van Batavia en de raden van Justitie", 1779 - 1780; 61
  - Advies op de memorie van Van der Oudermeulen betreffende het verval en het redres der O.I.C.. Met een memorie over de oorzaken van het verval der Compagnie in Indië, hare verliezen, de sterfte onder haar dienaren in Indië, de moeilijkheid om volk aan te werven, enz., (18de eeuw?); 62
  - "Distantiën van diverse plaetsen in ende buyten Batavia", 63
  - Advies over Kareek, 64
  - "Notitiën van de waarden van goud, silver, peerlen, gesteenten, etc. van en in verscheyden gewesten", 65